【裁判字號】    89,訴緝,48
【裁判日期】    891130
【裁判案由】    毒品危害防制條例
【裁判全文】
臺灣士林地方法院刑事判決                          八十九年度訴緝字第四八號
    公  訴  人  臺灣士林地方法院檢察署檢察官
    被      告  丙○○
    指      定
    辯  護  人  本院公設辯護人姜惠如
右列被告因違反毒品危害防制條例案件，經檢察官提起公訴（八十七年度偵字第一０
二八０號、八十八年度偵字第一七三四號），本院判決如左：
    主  文
丙○○無罪。
    理  由
一、公訴意旨略以：被告丙○○有多次麻藥前科，其於民國八十五年間所犯之違反麻
    醉藥品管理條例案件，經法院判決有期徒刑六月，於八十六年九月五日執行完畢
    ，猶不知警惕，復基於概括之犯意，於八十七年十月二十五日二十一時許，在台
    北縣汐止市○○路○段二五０號二樓乙○○住居處，將第二級毒品安非他命以一
    包新台幣（下同）三千元之價格賣給乙○○。復於同年十月間某日，在台北縣樹
    林鎮○○○路旁，以一包五千元之價格賣予甲○○施用。又於同年十二月二十九
    日在台北縣三重市○○街一七九巷二十二號二樓甲○○之住處，復將安非他命一
    包（重約一‧五公克）以二千元之價格賣予甲○○施用。因認被告涉有毒品危害
    防制條例第四條第二項之販賣第二級毒品罪嫌。
二、本件公訴人認被告丙○○涉有右揭犯罪，係以證人乙○○、甲○○二人於警訊之
    陳述，以及扣案海洛因一包（毛重０‧九公克，淨重０‧四公克）為其論據。訊
    之被告堅決否認有何販賣第二級毒品情事，辯稱：乙○○於偵查中供稱係向伊購
    買安非他命，乃因伊女友陳怡予指證乙○○販賣安非他命，乙○○為求報復，始
    對伊為不實指述。而伊並未販賣或轉讓安非他命給甲○○，甲○○在其家中自行
    取用安非他命，伊不知情，且警方並未查獲安非他命或其他販賣之工具云云。
三、按犯罪事實應依證據認定之，無證據不得推定其犯罪事實。又不能證明被告犯罪
    者，應諭知無罪之判決，刑事訴訟法第一百五十四條、第三百零一條第一項分別
    定有明文。經查，（一）本案僅扣得被告所有之毒品海洛因一包，並未扣得安非
    他命及電子秤、分裝包等販賣之物品及工具。（二）而證人乙○○於警訊時初稱
    八十七年十月二十五日二十一時許，在住處向丙○○購買一次，數量為乙包二公
    克，代價是三千元，只購買一次云云（八十七年十月二十八日警訊筆錄），迄本
    院審理中陳述安非他命是向丙○○買的，買的次數太多，從八十七年八月開始買
    ，每次買三千或五千元不等，被告送到台北縣汐止市○○路○段二五０號五樓住
    處樓下或拿到樓上或在車上交易云云（本院八十八年七月六日訊問筆錄），惟嗣
    於八十九年十一月十六日本院審理時，具結後證稱被告並無販賣安非他命給伊，
    而是因為被告女友陳怡予曾指認伊販賣安非他命，伊為了報復，始對被告為不實
    指述等語（本院八十九年十一月十六日審判筆錄）。則證人乙○○於未經具結作
    證時，供述係被告販賣安非他命給他，且關於被告販賣安非他命之次數若干等事
    實，前後供述並不一致，迨命其具結作證時，則改稱被告未曾販賣安非他命予他
    ，是其陳述前後歧異，洵難遽採。（三）又查證人甲○○於警訊時供述八十七年
    十月中旬，以行動電話聯絡被告至樹林鎮○○路旁，以五千元向被告購買安非他
    命乙小包，第二次在同年十二月二十九日在三重市○○街一七九巷二十二號，以
    二千元向被告購買安非他命乙小包云云（八十八年一月三十日警訊筆錄），惟證
    人甲○○嗣於偵訊時改稱警訊時並未說被告賣安非他命，警訊筆錄是警察自己編
    的等語（八十八年三月二十二日偵訊筆錄）；迄本院審理時證述伊未向被告買過
    安非他命，被告曾問伊要不要買安非他命，但伊未曾向被告買過，伊施用之安非
    他命均係被告在其家中請伊施用，一次約一粒米的量，因警察在伊家中翻閱電話
    簿看見被告之名字，問伊被告人在何處，故伊在警訊中指認被告，警訊筆錄內容
    是警察寫好後，叫我照筆錄唸的等語（本院八十八年六月七日訊問筆錄、八十九
    年十一月六日審判筆錄），是自難以證人甲○○之警訊陳述作為不利被告之認定
    。再同案被告李惠雯（業經審結）於八十八年七月三十日本院審理中雖證述乙○○的安非他命，是向被告買的，然證人於同年九月六日本院審理中又證稱我有看
    過乙○○拿錢，他與丙○○碰過面後，就會有安非他命等語，而證人乙○○則稱
    李惠雯並不知伊安非他命之來源（本院八十九年十一月六日審判筆錄），是李惠
    雯既未親見乙○○與被告買賣安非他命，自不得以其推測之詞作為證據。綜上所
    述，證人乙○○、甲○○之證言尚不足以證明被告確有販賣安非他命之犯行。此
    外復查無其他積極證據，足證被告確有公訴人所指之販賣安非他命犯行，既不能
    證明被告犯罪，依法應諭知無罪之判決。
四、另被告轉讓安非他命與甲○○施用之事實，業經證人甲○○於本院審理時證述明
    確（本院八十八年六月七日訊問筆錄、八十九年十一月六日審判筆錄），俱如前
    述，惟被告轉讓安非他命之犯行部分未據公訴人起訴，爰就被告轉讓安非他命犯
    行部分移請公訴人另行偵辦，並此敘明。
五、據上論斷，應依刑事訴訟法第三百零一條第一項，判決如主文。
本案經檢察官陳嘉琪到庭執行職務。
中      華      民      國      八十九      年    十一    月    三十    日
                                臺灣士林地方法院刑事第四庭
                                        法  官


司法院資訊處製作；財團法人民間司法改革基金會備份。
